【裁判字號】    95,訴,609
【裁判日期】    950412
【裁判案由】    毒品危害防制條例
【裁判全文】
臺灣板橋地方法院刑事判決               95年度訴字第609號
公  訴  人  臺灣板橋地方法院檢察署檢察官
被      告  甲○○
上列被告因違反毒品危害防制條例案件，經檢察官提起公訴（95
年度毒偵字第425 號）及移送併案（95年度核退毒偵字第1378號
），本院依簡式審判程序判決如下：
    主  文
甲○○連續施用第一級毒品，處有期徒刑捌月，扣案如附表編號
一、八所示之物均沒收銷燬之，如附表編號二、六、七、九所示
之物均沒收；又連續施用第二級毒品，處有期徒刑伍月，扣案如
附表編號三所示之物均沒收銷燬之，如附表編號四至七所示之物
均沒收；應執行有期徒刑玖月，扣案如附表編號一、三、八所示
之物均沒收銷燬之，如附表編號二、四至七、九均沒收。
    事  實
一、甲○○前於民國90年間，因違反毒品危害防制條例案件，經
    臺灣屏東地方法院以90年度毒聲字第40號裁定送觀察、勒戒
    後，認無繼續施用毒品傾向，於90年2 月1 日執行完畢釋放
    出所，復經臺灣屏東地方法院檢察署檢察官以90年度毒偵字
    第108 號為不起訴處分確定；又於94年間，因違反毒品危害
    防制條例案件，經本院以94年度訴字第1440號判決分別判處
    有期徒刑6 月、3 月，定應執行有期徒刑7 月確定，於95年
    1 月18日易科罰金執行完畢（不構成累犯）。詎其猶不知悔
    改，於前開觀察、勒戒執行完畢釋放後5 年內，復分別基於
    施用第一級毒品海洛因及第二級毒品甲基安非他命（起訴書
    誤繕為安非他命）之概括犯意，於94年10月20日上午，在臺
    北縣永和市○○路○ 段42號3 樓居處，以不詳方法，施用第
    一級毒品海洛因1 次，另將第二級毒品甲基安非他命置於吸
    食器上用火燒烤吸聞所生煙霧之方式，施用第二級毒品甲基
    安非他命1 次；復於94年11月13日，在臺北縣新店市不詳友
    人住處，以上開方法分別施用第一級毒品海洛因、第二級毒
    品甲基安非他命各1 次。嗣先於94年10月20日15時15分許，
    在臺北縣永和市○○路○ 段42號前為警查獲，並扣得如附表
    編號1 至7 所示之物；又於同年11月14日2 時40分許，在臺
    北縣永和市○○街81巷口為警查獲，再扣得附表編號8 、9
    所示之物，且均採集其尿液送驗，始悉上情。
二、案經臺北市政府警察局大安分局移送臺灣板橋地方法院檢察
    署檢察官偵查起訴及移送併案。
    理  由
一、本案被告甲○○所犯係死刑、無期徒刑、最輕本刑為3 年以
    上有期徒刑以外之罪，其於準備程序中就被訴事實為有罪之
    陳述，經本院告知簡式審判程序之旨，並聽取公訴人、被告
    之意見後，經合議庭裁定由受命法官獨任進行簡式審判程序
    ，合先敘明。
二、上揭犯罪事實，業據被告於本院審理時供認不諱，且被告先
    後2 次為警查獲後所排放尿液經採樣送請臺灣檢驗科技股份
    有限公司以EIA 酵素免疫分析法及GC/MS 氣相層析質譜儀法
    確認檢驗，呈鴉片類及甲基安非他命類藥物陽性反應之情，
    有該公司94年11月9 日、同年12月15日濫用藥物尿液檢驗報
    告各1 紙，並有查獲照片9 幀附卷可稽；此外，並有被告所
    有之如附表所示之物扣案可資佐憑，且上開扣案如附表編號
    1 、8 所示之物，經檢驗確含第一級毒品海洛因成分，如附
    表編號3 所示之物，經檢驗呈第二級毒品甲基安非他命陽性
    反應之情，有毒品初步檢驗報告單2 紙、法務部調查局95年
    2 月6 日調科壹字第060010953 號鑑定通知書1 紙在卷可佐
    ，足認被告自白與事實相符。再被告前因違反毒品危害防制
    條例案件，經臺灣屏東地方法院以90年度毒聲字第40號裁定
    送觀察、勒戒後，認無繼續施用毒品傾向，於90年2 月1 日
    執行完畢釋放出所，復經臺灣屏東地方法院檢察署檢察官以
    90 年 度毒偵字第108 號為不起訴處分確定之情，有臺灣高
    等法院被告前案紀錄表在卷可佐，顯見其係於觀察、勒戒執
    行完畢釋放後，5 年內再犯施用第一、二級毒品之罪甚明。
    本案事證明確，被告犯行堪以認定，應依法論科。
三、查海洛因、甲基安非他命係毒品危害防制條例第2 條第2 項
    第1 款、第2 款所稱之第一、二級毒品。核被告施用第一級
    毒品海洛因、第二級毒品甲基安非他命之行為，係犯同條例
    第10條第1 項之施用第一級毒品罪及同條第2 項之施用第二
    級毒品罪。其施用第一、二級毒品前後，分別持有第一、二
    級毒品之低度行為，皆為施用之高度行為所吸收，均不另論
    罪。再被告2 次為警查獲後所排放之尿液，係經檢驗呈甲基
    安非他命陽性反應（已如前述），可知被告所施用之第二級
    毒品乃係甲基安非他命，而非安非他命甚明，檢察官誤認被
    告係施用安非他命，尚有誤會。其先後2 次施用分別第一、
    二級毒品之犯行，均時間緊接，觸犯構成要件相同之罪名，
    顯係基於概括犯意反覆所為，為連續犯，應依刑法第56條之
    規定，各論以一罪，並均加重其刑。檢察官雖未就被告於94
    年11月13日施用第一、二級毒品之犯行提起公訴，惟此與起
    訴部分有連續犯之裁判上一罪關係，並經檢察官移送併辦（
    臺灣板橋地方法院檢察署95年度核退毒偵字第1378號），為
    起訴效力所及，本院自應併予審究。又被告所犯上開二罪間
    ，犯意各別，罪名互異，應分論併罰。爰審酌被告前已因施
    用毒品，獲得不起訴處分之寬典，並經本院判處罪刑（有臺
    灣高等法院被告前案紀錄表在卷可佐），雖不構成累犯，惟
    素行不佳，仍無法戒絕毒癮，再次漠視法令禁制而犯本罪，
    惟其施用毒品所生危害，實以自戕身心健康為主，對於他人
    生命、身體、財產等法益，尚無明顯而重大之實害，且其犯
    後坦承犯行，尚知悔悟等一切情狀，分別量處如主文所示之
    刑，並合併定應其應執行之刑，以示懲儆。
四、扣案如附表編號1 、8 、3 所示之物係查獲之第一、二級毒
    品，不問是否屬於犯人所有，應依毒品危害防制條例第18條
    第1 項前段之規定，沒收銷燬之。又如附表2 、9 、4 所示
    包裝上開海洛因、甲基安非他命之外包裝袋（並非不可與毒
    品分離，係用於包裹毒品，防止其裸露、潮濕，便於攜帶施
    用），又如附表編號5 至7 所示之物，均係被告所有，供其
    施用第一、二級毒品所用之物，併依刑法第38條第1 項第2
    款規定，宣告沒收。
據上論斷，應依刑事訴訟法273 條之1 第1 項、第299 條第1 項
前段，毒品危害防制條例第10條第1 項、第2 項、第18條第1 項
前段，刑法第11條前段、第56條、第38條第1 項第2 款、第51條
第5 款，判決如主文。
本案經檢察官鄧媛到庭執行職務。
中    華    民    國    95    年    4     月    12    日
                  刑事第三庭    法  官  鄧雅心
以上正本證明與原本無異。
如不服本判決應於送達後10日內向本院提出上訴狀。
                                書記官  王小芬
中    華    民    國    95    年    4     月    12    日
附錄本案論罪科刑法條
毒品危害防制條例第十條
施用第一級毒品者，處六月以上五年以下有期徒刑。
施用第二級毒品者，處三年以下有期徒刑。
附表：
┌──┬─────────┬────────┬───────────┐
│編號│扣案物品          │數  量          │備  註                │
├──┼─────────┼────────┼───────────┤
│ 1. │海洛因            │伍包（合計淨重│第一級毒品            │
│    │                  │點貳肆公克）    │                      │
├──┼─────────┼────────┼───────────┤
│ 2. │包裝上開1 所示海洛│伍只            │施用第一級毒品所用之物│
│    │因之外包裝袋      │                │                      │
├──┼─────────┼────────┼───────────┤
│ 3. │甲基安非他命      │肆包（合計淨重拾│第二級毒品            │
│    │                  │點零伍公克）  │                      │
├──┼─────────┼────────┼───────────┤
│ 4. │包裝上開甲基安非他│肆只            │施用第二級毒品所用之物│
│    │命之外包裝袋      │                │                      │
├──┼─────────┼────────┼───────────┤
│ 5. │吸食器            │壹組            │同  上                │
├──┼─────────┼────────┼───────────┤
│ 6. │磅秤              │貳台            │施用第一、二級毒品所示│
│    │                  │                │之物                  │
├──┼─────────┼────────┼───────────┤
│ 7. │分裝袋            │肆拾伍個        │同  上                │
├──┼─────────┼────────┼───────────┤
│ 8. │海洛因            │拾肆包（合計淨重│第一級毒品            │
│    │                  │貳拾點伍肆公克）│                      │
├──┼─────────┼────────┼───────────┤
│ 9. │包裝上開8 所示海洛│拾肆只          │施用第一級毒品所用之物│
│    │因之外包裝袋      │                │                      │
└──┴─────────┴────────┴───────────┘


司法院資訊處製作；財團法人民間司法改革基金會備份。
